# 非同一控制下A公司合并B公司，A的全资子公司C公司吸收合并B的全资子公司D公司

提问人：cubism 时间：2012-04-12 13:03:21
对于C公司吸收合并D公司，是否属于同一控制，子公司层面的会计处理有什么不同。
1 ）子公司的合并先行进行并完成 2 ）两个合并同时进行 3 ）母公司合并先行进行并完成

回答人：chenyiwei
关键在于分析这两个层面的合并交易是否彼此关联，是否作为一个整体一揽子谈判确定，互为前提和条件。在这方面，交易发生的时间先后只是判断时需要考虑的一个因素，但并非唯一的考虑因素，也不是决定性的因素。 1 、如果两个层面的合并是彼此关联、互为前提和条件的一揽子交易，则C吸收合并D也是非同一控制下的企业合并。这时，应根据上一层次的合并交易中A和B谁是购买方，相应将C或者D确定为下一层次合并交易中的购买方（即，如果上一层次的合并中A是购买方，B是被购买方，则下一层次合并中应当以C为购买方，以D为被购买方，而与C、D之间的相对规模无关） 2 、如果两个层面的交易彼此独立，但涉及子公司层面合并的谈判和交易实施是首先完成的，则则C吸收合并D也是非同一控制下的企业合并。此时对购买方、 被购买方的界定与上一层次合并中的购买方界定没有必然联系。 3 、如果两个层面的交易彼此独立，先完成A合并B的交易，然后为了进一步发挥整合效应，在合并后存续的A主导下，完成两个全资子公司之间的吸收合并，则应当界定为同一控制下的企业合并。